最　高　行　政　法　院　裁　定
                                     100年度裁字第1906號
上  訴  人　林慶信
被 上訴 人　財政部臺灣省北區國稅局
代　表　人　吳自心
上列當事人間贈與稅事件，上訴人對於中華民國99年8月26日臺
北高等行政法院99年度訴字第402號判決，提起上訴，本院裁定
如下：
　　主  文
上訴駁回。
上訴審訴訟費用由上訴人負擔。
　　理  由
一、按對於高等行政法院判決之上訴，非以其違背法令為理由，
    不得為之，行政訴訟法第242條定有明文。依同法第243條第
    1項規定，判決不適用法規或適用不當者，為違背法令；而
    判決有同條第2項所列各款情形之一者，為當然違背法令。
    是當事人對於高等行政法院判決上訴，如依行政訴訟法第24
    3條第1項規定，以高等行政法院判決有不適用法規或適用不
    當為理由時，其上訴狀或理由書應有具體之指摘，並揭示該
    法規之條項或其內容；若係成文法以外之法則，應揭示該法
    則之旨趣；倘為司法院解釋或本院之判例，則應揭示該判解
    之字號或其內容。如以行政訴訟法第243條第2項所列各款情
    形為理由時，其上訴狀或理由書，應揭示合於該條項各款之
    事實。上訴狀或理由書如未依此項方法表明，或其所表明者
    與上開法條規定不合時，即難認為已對高等行政法院判決之
    違背法令有具體之指摘，其上訴自難認為合法。
二、本件被上訴人查得上訴人於民國94年12月21日領取工程用地
    徵收地價補償費新臺幣（下同）9,483,551元，旋於次日即
    94年12月22日，自其所有華僑商業銀行羅東分行（以下簡稱
    僑銀羅東分行）00000000000000000帳號帳戶，轉帳9,483,5
    51元存入訴外人即上訴人之兄林慶郎在同一銀行所有之0000
    0000000000000帳號帳戶，屬行為時遺產及贈與稅法第4條第
    2項規定之贈與，惟未依同法第24條規定申報贈與稅，經審
    理違章成立，除核定上訴人94年度贈與總額9,483,551元、
    贈與淨額8,483,551元，補徵贈與稅額1,305,558元外，並按
    應納稅額加處1倍之罰鍰計1,305,558元。上訴人不服，申請
    復查結果，未獲變更，提起訴願及行政訴訟，均遭駁回。其
    對於高等行政法院判決上訴，主張：上訴人與林慶郎均為六
    、七十歲之人，已各自成家，分開生活數十年，既各育有子
    女，自無未贈與子女，而獨厚其兄林慶郎之理。上訴人縱不
    能證明本件交付金錢之原因為借貸關係，被上訴人亦不得為
    跳躍式之推理，認定其原因必為贈與，否則即有違論理法則
    與經驗法則，且有判決理由矛盾之違法；而所謂「調查基準
    日」係指稅捐稽徵法第48條之1規定自動補報補繳漏稅免罰
    之基準日而言，與認定事實無關。原處分以借款人返還借款
    時間在「調查基準日」之後，不具證據力；原審判決更以林
    慶郎事後還款係事後刻意為之，不予採信，均屬曲解稅捐稽
    徵法第48條之1原意，亦有判決不適用法規或適用不當之違
    法等語，雖以該判決違背法令為由，惟核其上訴理由，係就
    原審取捨證據、認定事實之職權行使，指摘其為不當，並就
    原審已論斷者，泛言未論斷，或就原審所為論斷，泛言其論
    斷矛盾，而非具體表明合於不適用法規、適用法規不當、或
    行政訴訟法第243條第2項所列各款之情形，難認對該判決之
    如何違背法令已有具體之指摘。依首開規定及說明，應認其
    上訴為不合法。
三、據上論結，本件上訴為不合法。依行政訴訟法第249條第1項
    前段、第104條、民事訴訟法第95條、第78條，裁定如主文
    。
中　　華　　民　　國　　100　 年　　8　　 月　　4　　 日
                    最高行政法院第六庭
                        審判長法官　黃　合　文
                              法官　鄭　忠　仁
                              法官　劉　介　中
                              法官　帥　嘉　寶
                              法官　陳　鴻　斌

以  上  正  本  證  明  與  原  本  無  異
中　　華　　民　　國　　100　 年　　8　　 月　　4　　 日
　　　　　　　　　　　　　　　書記官　王　福　瀛